臺灣橋頭地方法院民事判決　　　　　 110年度橋小字第1386號
原　　　告　玉山商業銀行股份有限公司


法定代理人　黃男州　
訴訟代理人　林琮祐　
　　　　　　程盈傑　
被　　　告　吳清海　
上列當事人間請求清償信用卡消費款事件，本院於民國110 年11
月30日言詞辯論終結，判決如下：
    主      文
被告應給付原告新臺幣玖萬零柒佰陸拾陸元，及其中新臺幣捌萬
貳仟肆佰陸拾陸元自民國一一○年五月二十八日起至清償日止，
按週年利率百分之十五計算之利息。
訴訟費用新臺幣壹仟元由被告負擔。
本判決得假執行。但被告如以新臺幣玖萬零柒佰陸拾陸元為原告
預供擔保，免為假執行。
    事實及理由
一、原告主張：被告於民國102 年12月12日向原告請領信用卡使
    用（卡別：VISA、號碼：0000-0000-0000-0000 號），依約
    被告得於特約商店刷卡消費或向指定辦理預借現金之機構預
    借現金，惟應於當期繳款截止日前向原告清償，逾期應自各
    筆帳款入帳日起給付按週年利率15% 計算利息。詎被告迄至
    110 年5 月28日止，尚積欠本金新臺幣（下同）82,466元、
    利息8,300 元，共90,766元未清償。爰依信用卡契約之法律
    關係提起本件訴訟。聲明：如主文第1 項所示。
二、被告則以：伊有積欠原告錢，對於原告請求金額不爭執，惟
    伊能力有限，希望能跟伊之前與原告公司電話協議一樣以每
    月繳納1,000 元或1,500 元之方式還款，並請求利息能酌量
    減少等語，資為抗辯。聲明：原告之訴駁回。
三、查原告主張之前揭事實，業據提出信用卡申請書、應收帳務
    明細表及信用卡約定條款在卷為證（本院司促卷第9 至15頁
    、本院卷第31至42頁），且為被告所不爭執（本院卷第52頁
    ），自堪信為真實。被告固以前詞置辯，惟按債務人無為一
    部清償之權利，民法第318 條第1 項前段定有明文，且本件
    亦無民事訴訟法第396 條所定得為分期給付判決之情事，是
    被告此部分所辯，尚無可取。另利息為兩造締約時所明確約
    定，且尚未逾最高法定利率，雙方即應同受拘束，是被告辯
    以利息太高云云，尚難憑採。從而，原告依信用卡契約之法
    律關係，請求被告給付如主文第1 項所示之金額與利息，為
    有理由，應予准許。
四、本件係依小額程序為被告敗訴之判決，應依民事訴訟法第43
    6 條之20規定，依職權宣告假執行。另依同法第436 條之23
    、第436 條第2 項、第392 條第2 項規定，依職權宣告被告
    如預供擔保，免為假執行。
五、本件事證已臻明確，兩造其餘主張與攻擊防禦方法及所提證
    據，經核與判決之結果不生影響，爰不另一一論述，併此敘
    明。
六、訴訟費用負擔之依據：民事訴訟法第78條。另依同法第436
    條之19第1 項規定，確定訴訟費用額如主文第2 項所示。
中    華    民    國   110    年    12    月    16    日
                  橋頭簡易庭  法      官  郭育秀
以上正本係照原本作成。
民事訴訟法第436 條之24第2 項：對於本判決之上訴，非以違背
法令為理由，不得為之。
如對本判決上訴，須於判決送達後20日內向本院提出上訴狀，並
須表明原判決所違背之法令及其具體內容與依訴訟資料可認為原
判決有違背法令之具體事實之上訴理由（均須按他造當事人之人
數附繕本）。
中    華    民    國   110    年    12    月    16    日
                              書  記  官  塗蕙如
訴訟費用計算式：
裁判費（新臺幣）   1,000元
合計               1,000元